【裁判字號】    91,簡,971
【裁判日期】    920915
【裁判案由】    綜合所得稅
【裁判全文】
臺北高等行政法院判決                              九十一年度簡字第九七一號
    原      告  甲○○
    被      告  財政部臺北市國稅局
    代  表  人  張盛和（局長）
右當事人間因綜合所得稅事件，原告不服財政部中華民國九十一年九月十九日台財訴
字第○九一○○四○七七九號訴願決定，提起行政訴訟，本院判決如左：
    主  文
原告之訴駁回。
訴訟費用由原告負擔。
    事  實
一、事實概要：原告民國八十九年度綜合所得稅結算申報，自行申報綜合所得總額新
    台幣（下同 )一三、二二一、九五三元，經被告核定綜合所得總額一三、二二七
    、二五二元（差額五、二九九元係台灣土地銀行民權分行給付之利息所得），淨
    額為一二、六六八、八八八元。原告就被告核定其取自香港商香港上海匯豐銀行
    股份有限公司台北分公司（下稱匯豐銀行）乙筆及美商花旗銀行股份有限公司台
    北分公司（下稱花旗銀行）二筆之利息所得計六、七二五元部分不服，申請復查
    未獲變更，提起訴願亦遭決定駁回，遂提起行政訴訟。
二、兩造聲明：
  (一)原告聲明：訴願決定、復查決定及原處分均撤銷。
  (二)被告聲明：駁回原告之訴。
三、兩造之陳述：
  (一)原告主張之理由：
    按「行政行為之內容應明確。」為行政程序法第五條所明定。綜合所得稅核定通
    知書備註欄註記「Ｍ」之意，依核定通知書內容說明十四，係「上市公司之股息
    」，並無其他含義。匯豐銀行並非我國境內之上市公司，原告無其股利所得乃屬
    當然，縱使被告辯稱該註記「Ｍ」之所得係「取得符合享受儲蓄投資特別扣除額
    」之所得，仍有進一步查證以釐清之必要，被告未詳予查明，原處分顯有違誤。
  (二)被告主張之理由：
    1.原告八十九年度綜合所得稅結算申報，自行申報乙筆取自匯豐銀行及二筆花旗
      銀行利息所得計六、七二五元，原核依所得稅法第十四條第一項第四類規定，
      併課原告當年度綜合所得稅，並無不合。
    2.原告主張系爭利息所得之備註欄註記「Ｍ」，依核定通知書背面之說明，代表
      上市公司之股息，是系爭所得是否為本人所得乃有疑義。經查納稅義務人如取
      得符合享受儲蓄投資特別扣除額之利息所得，綜合所得稅核定通知書之備註欄
      亦註記「Ｍ」，原告取得該前開二公司之利息係符合享受儲蓄投資特別扣除額
      之所得，備註欄為「Ｍ」註記並無違誤。
    理  由
一、按「個人之綜合所得總額，以其全年左列各類所得合併計算之：．．．第四類：
    利息所得：凡公債、公司債、金融債券、各種短期票券、存款及其他貸出款項利
    息之所得：．．．」為所得稅法第十四條第一項第四類所明定。
二、查原告八十九年度有取自匯豐銀行及花旗銀行之系爭利息所得計六、七二五元，
    其當年度綜合所得稅結算申報亦自行申報該所得之事實，有扣免繳憑單及原告八
    十九年度綜合所得稅結算申報書等件影本在原處分卷可稽，堪認為真實。是被告
    予以併計其當年度綜合所得稅核課，復查及訴願決定遞予維持，揆諸首開規定，
    並無不合。原告雖主張系爭所得並非上市公司之股息，綜合所得稅核定通知書備
    註欄註記「Ｍ」有誤，應予查證云云。惟查原告確有系爭利息所得六、七二五元
    ，業如前述，被告自應依法歸課其所得。又系爭利息所得係符合享受儲蓄投資特
    別扣除額之所得，綜合所得稅核定通知書之備註欄亦應註記「Ｍ」，業據被告陳
    明在卷，況本年度原告之綜合所得稅核定通知書就系爭三筆所得類別標示為「利
    息」，且記載所得來源，縱備註符號有誤，亦不影響本件稅額之核定，原告主張
    均無可採。從而原處分（復查決定）及訴願決定均無違誤，原告仍執前詞聲請撤
    銷，為無理由，爰不經言詞辯論予以駁回（本件適用簡易訴訟程序）。
三、據上論結，本件原告之訴為無理由，依行政訴訟法第二百三十三條第一項、第九
    十八條第三項前段，判決如主文。
中    華    民    國    九十二    年       九        月      十五       日
                 臺 北 高 等 行 政 法 院   第 四 庭
                                   法  官  楊莉莉
右為正本係照原本作成。
本件以訴訟事件所涉及之法律見解具有原則性者為限，始得於本判決送達後二十日
內向本院提出上訴狀並表明上訴理由，如已於本判決宣示後送達前提起上訴者，應
於判決送達後二十日內補具上訴理由（均按他造人數附繕本），且經最高行政法院
許可後方得上訴。
中    華    民    國    九十二    年       九        月      十五       日
                                   書記官  王俊權


司法院資訊處製作；財團法人民間司法改革基金會備份。
